# 实质性的合同权利与保护性权利

提问人：guoji2020 时间：2021-07-08 00:26:00
陈老师您好！关于新收入准则中的，在一段时间履约的情况，主体不能有替代用途中的合同实质性权利和合同中的保护性权利如何理解这两种形式呢。
合同中的实质性权利是否也要考虑如何企业这末做了仍然要付出代价呢，还是企业在法律上根本就做不了。或者企业做了，客户依然可以依据法律来获得履约义务的控制权呢。
保护性权利，有时客户依然有所有权。客户依然可以通过法律的方式来获得控制权。为何这种情况下，企业可以有替代的权利呢。是否也依然要考虑这种情况下，企业即使实施了替代权，依然不需要付出重大代价。也就是这两种方式依然要考虑的是企业是否付出重大的代价。

回答人：chenyiwei
对于保护性权利和实质性权利，在准则体系中有多处提及，例如合并报表准则中判断对被投资方有无主导权时，需区分保护性权利和实质性权利。
保护性权利通俗可以理解为：其所针对的情形在正常情形下预计基本不会发生或者发生可能性极低，是在极端情况下为投资方或者合同一方提供的保护；实质性权利就是企业或者合同对方在正常情况下可以履行，且因为预计行使该权利对自身有利而有动机去行使的权利。如果客户形式上具有某项权利，但行使该权利不会给其带来重大经济利益，因此预期行使可能性极低时，不属于实质性权利，如主帖中所说的“有时客户依然有所有权。客户依然可以通过法律的方式来获得控制权”。